---
output: github_document
editor_options: 
  chunk_output_type: console
---

```{r setup, include=FALSE}
knitr::opts_chunk$set(
  echo = TRUE,
  fig.path = "img/",
  collapse=TRUE,
  eval = F
)
```

## Libremente, intenta replicar los análisis que verás [aquí]() usando las matrices de comunidad `cm.csv` y ambiental `env.csv` localizadas en la carpeta `data`, e interpretemos oralmente los resultados en el aula. Esta práctica no se evaluará. "Libremente" significa que los análisis no tienes que replicarlos exactamente igual.

## Paquetes. Necesitamos a la colección `tidyverse` y `vegan`

```{r}
library(tidyverse)
library(vegan)
```

## Datos

```{r}
cm <- read.csv('data/d.mc.csv', row.names = 1, check.names = F)
env <- read.csv('data/d.env.csv', row.names = 1, check.names = F)
```


## Índices de diversidad *alpha*

```{r}

```

## Gráficos de los índices de diversidad *alpha*

```{r}

```


## Índices de diversidad *beta*

```{r}

```


## Gráficos de los índices de diversidad *beta*

```{r}

```



## Transformación de datos
